臺灣高等法院刑事裁定　　　　　　　　100年度毒抗字第300號
抗　告　人　陳育憲
上列抗告人因毒品危害防制條例案件，不服臺灣桃園地方法院10
0年度毒聲字第812號，中華民國100年9月16 日裁定（聲請案號：
臺灣桃園地方法院檢察署100年度毒偵字第3843 號），提起抗告
，本院裁定如下：
    主  文
抗告駁回。
    理  由
一、按犯毒品危害防制條例第10條之罪者，檢察官應聲請法院裁
    定，或少年法院（地方法院少年法庭）應先裁定，令被告或
    少年入勒戒處所觀察、勒戒，其期間不得逾2 月，毒品危害
    防制條例第20條第1項定有明文。
二、原裁定意旨略以：抗告人即被告陳育憲於民國100年5月17日
    晚間某時許，在桃園縣觀音鄉友人住處，施用第二級毒品甲
    基安非他命，嗣於100年5月18日下午3時20 分許，為警通知
    前往桃園縣政府警察局八德分局偵查隊採尿，經警提供清潔
    空瓶供抗告人親自排放尿液，當場封緘，並將所採尿液送請
    正修科技大學超微量研究科技中心檢驗結果，呈甲基安非他
    命陽性反應，有該中心出具之100年6月7日R00-0000-000 號
    尿液檢驗報告及桃園縣政府警察局八德分局被採尿人尿液暨
    毒品真實姓名與編號對照表可按，爰依毒品危害防制條例第
    20條第1 項之規定，裁定抗告人應送勒戒處所觀察、勒戒等
    語。
三、抗告意旨雖以：抗告人被查獲後，已痛改前非，且抗告人須
    負擔家中經濟支出、房貸，如執行勒戒處分，家中將無收入
    ，希望給予自新機會，或允以替代方案，爰提起抗告，求為
    妥適裁定云云。
四、經查：
  (1)抗告人於前揭時間、地點施用甲基安非他命之犯行，業據抗
    告人於檢察官訊問時坦承不諱（見偵查卷第30頁），且被告
    於100年5月18日下午3時20 分許，由警提供清潔空瓶供抗告
    人親自排放尿液，當場封緘一節，亦據抗告人於警詢時供承
    無訛（見偵查卷附警詢筆錄第10頁）。且上開尿液經送請正
    修科技大學超微量研究科技中心以酵素免疫分析法初步檢驗
    ，及以氣相層析質譜儀法確認檢驗結果，確呈甲基安非他命
    陽性反應，有該中心出具之100年6月7日R00-0000- 000號尿
    液檢驗報告及桃園縣政府警察局八德分局被採尿人尿液暨毒
    品真實姓名與編號對照表可按，核與抗告人前述任意性自白
    相符，是抗告人施用第二級毒品之犯行堪以認定。原審據以
    認檢察官之聲請為正當，依毒品危害防制條例第20條第1 項
    之規定，裁定抗告人應入勒戒處所處所觀察、勒戒，並無違
    誤。
  (2)抗告意旨所指如其受觀察、勒戒處分執行，將影響生計等詞
    ，核與毒品危害防制條例第20條第1 項所定裁定令入勒戒處
    所觀察、勒戒之要件無涉，無從據以認原裁定為不當。
五、綜上所述，抗告人施用第二級毒品之犯行明確，原審依前開
    規定，裁定抗告人施用第二級毒品，應送勒戒處所觀察、勒
    戒並無不合，本件抗告為無理由，應予駁回。
據上論斷，應依刑事訴訟法第412 條，裁定如主文。
中    華    民    國   100    年    10    月    18    日
                  刑事第七庭審判長法  官  溫耀源
                                  法  官  張傳栗
                                  法  官  朱瑞娟
以上正本證明與原本無異。
不得再抗告。
                                  書記官  郭家慧
中    華    民    國   100    年    10    月    19    日